【裁判字號】    89,自,10
【裁判日期】    890426
【裁判案由】    毀損債權
【裁判全文】
臺灣屏東地方法院刑事判決                            八十九年度自字第一號
    自  訴  人  屏東縣長治鄉農會
    法定代理人  甲○○
    代  理  人  鍾夢賢律師
    被      告  乙○○
    被      告  丙○○
右列被告等因毀損債權案件，經自訴人提起自訴，本院判決如左：
     主   文
丙○○、乙○○共同債務人於將受強制執行之際，意圖損害債權人之債權，而處分其
財產，各處拘役伍拾玖日，如易科罰金，以參佰元折算壹日。
     事   實
一、丙○○、乙○○為兄弟，丙○○因積欠屏東縣長治鄉農會 (下稱長治鄉農會)貸
    款新台幣 (下同)三百五十萬元，經長治鄉農會向本院聲請核發支付命令 (八十
    五年度促字第一0八0二號)，該支付命令並於民國八十六年二月十四日確定。乙
    ○○則為蔡典益向長治鄉農會借款九百九十五萬元之連帶保證人，因借款到期未
    清償，亦經長治鄉農會向本院聲請核發支付命令 (八十五年度促字第一0八0一號
    )，該支付命令並於八十六年二月十四日確定。詎丙○○、乙○○竟共同意圖損
    害債權人長治鄉農會之債權，於八十八年八月十八日將受強制執行之際，將二人
    共有座落在屏東縣長治鄉○○段六五二之二五0號土地上，從大廳左邊起算三間
    未辦保存登記之建物，移轉予乙○○之女廖英兒，而處分其財產。
二、案經屏東縣長治鄉農會提起自訴。
     理  由
一、訊據被告丙○○、乙○○固坦承有於右揭時間將共有未辦保存登記之房屋移轉予
    廖英兒，惟矢口否認有毀損債權情事，乙○○辯稱：因向女兒借錢，無力償還，
    故以房屋抵債，而且農會還有抵押權云云；丙○○辯稱：房屋是農會執行前就已
    過戶，因這是持分的，須共有人蓋章才能登記，我是這樣才蓋章的云云。經查：
    右開事實，業據自訴人於本院審理中指述綦詳，並有建物登記謄本、契稅申報書
    、建築改良物買賣所有權移轉契約書、八十九年度房屋稅課稅明細表、本院八十
    六年度執字第三一二一號、八十六年度執字第四七二七號卷在卷可稽。至被告乙
    ○○辯稱向女兒借錢，被告丙○○辯稱農會執行前就已過戶一節，惟乙○○迄本
    院審結前，均未提出借款證明，雖其女兒廖英兒曾出庭證稱確有陸陸續續借四十
    萬元予乙○○，然證人與被告分屬至親，證詞難免偏頗，且經本院質以為何會到
    八十八年十月十八日才登記予你，證人答稱：因那時要與離婚，我先生一直要追
    回這筆錢，原本要登記給他，因他人那時在國外，才登記給我云云，然由卷附之
    戶籍謄本所載，證人於八十八年七月十六日即已離婚，衡諸一般經驗法則，如確
    有欠款，焉有可能於離婚之後，證人之前夫還同意將應抵償予自己之財產改移轉
    予證人，足見證人所言委實不足採信。再者，被告等向自訴人借錢雖有設定抵押
    ，惟按債務人之全部財產為債權人債權之總擔保，債權人取得執行名義後，得對
    債務人之全部財產，為強制執行之聲請，今自訴人所取得之執行名義為支付命令
    ，非拍賣抵押物之裁定，是執行名義效力應及於被告等之全部財產，而不限於設
    定抵押權之不動產。被告前開所辯，顯係卸責之詞，而不足採，其犯行堪以認定
    。
二、核被告所為，係犯刑法第三百五十六條之罪，其二人間就上開犯行有犯意聯絡及
    行為之分擔，均為共同正犯。爰審酌被告之品性、智識程度、犯罪所生之損害尚
    屬輕微、惟犯後飾詞狡辯毫無悔意，分別量處如主所示之刑，並均諭知易科罰金
    之折算標準，以示警戒。
據上論斷，應依刑事訴訟法第三百四十三條、第二百九十九條第一項前段、刑法第二
十八條、第三百五十六條、第四十一條、罰金罰鍰提高標準條例第一條前段、第二條
，判決如主文。
中      華      民      國     八十九      年     四     月   二十六    日
                                      臺灣屏東地方法院刑事第二庭
                                      審判長  潘正屏
                                      法  官  郭書豪
                                      法  官  包梅真
右判決正本證明與原本無異。
對於本判決如有不服應於收受送達後十日內向本院提出上訴書狀上訴於台灣高等法院
高雄分院並按他造當事人之人數附具繕本。
                                    書記官   徐水英
中    華    民    國     八十九      年      四      月       二十七
附錄法條
刑法第三百五十六條


司法院資訊處製作；財團法人民間司法改革基金會備份。
